臺灣高等法院臺中分院刑事判決　　　93年度交上易字第1485號
上　訴　人　臺灣彰化地方法院檢察署檢察官
上　訴　人
即　被　告　甲○○
選任辯護人　廖志堯　律師
上列上訴人因被告過失傷害案件，不服臺灣彰化地方法院92年度
交易字第167號，中華民國93年10月14日第一審判決（起訴案號
：臺灣彰化地方法院檢察署92年度調偵字第385號），提起上訴
，本院判決如下：
    主  文
上訴駁回。
甲○○緩刑貳年。
    事實及理由
一、本案經本院審理結果，認第一審判決認事用法及量刑均無不
    當，應予維持，並引用第一審判決書記載之事實、證據及理
    由（如附件）。
二、檢察官上訴意旨略以：被害人丙○○因遭被告甲○○撞傷後
    ，更因腦部顱內出血併發水腦症，迄今長期臥床。被害人所
    受之傷害，已達重傷程度，原審僅以普通過失傷害，論處被
    告有期徒刑四月，如易科罰金，以參佰元折算壹日。原審認
    事用法及科刑顯屬不當云云。上訴人即被告甲○○（以下稱
    被告）上訴，仍執前詞，否認有過失傷害犯行云云。經查原
    審對於認定被告僅係犯普通過失傷害，被害人之重傷害與被
    告之過失行為間，並無相當因果關係之理由，已經詳細調查
    審認，並無違經驗法則。再經本院命彰化縣警察局員林分局
    量取被害人之身高，向伍倫綜合醫院調取被害人之病歷紀錄
    ，勘驗被告之肇事車輛，並將全部卷證送請法務部法醫研究
    所鑑定結果，認較支持為左前輕擦撞致枕部撞擊駕駛座左前
    車樑之框柱並造成頭枕部之撕裂傷倒地並致邱員臉面向下，
    雙手、雙膝擦傷之可能，有該所法醫所（94）醫鑑字第1082
    號法醫文書審查鑑定書在卷可稽（見本院卷第136至141頁）
    。由此可見，被告所駕之汽車確有撞擊被害人並導致被害人
    受傷之事實，原審認事用法，均無違誤。另關於量刑方面，
    原判決亦已審酌本案之一切情狀，亦屬妥適，並無過輕或過
    重之情形。綜上所述，本件檢察官及被告之上訴，均無理由
    ，應予駁回。末查被告未曾受有期徒刑以上刑之宣告，有臺
    灣高等法院被告全國前案紀錄表在卷可稽，且被告於本院審
    理中，已與代行告訴人丁○○達成民事和解，賠償新台幣四
    十萬元，並當庭給付完畢。被告經此次教訓，當知警惕守法
    ，應無再犯之虞，本院認其所宣告之刑，以暫不執行為適當
    ，併予宣告緩刑二年。
三、據上論斷，應依刑事訴訟法第373條、第368條，刑法第74條
    第1款，判決如主文。
本案經檢察官乙○○到庭執行職務。
中　　華　　民　　國　　94　　年　　12　　月　　29　　日
                刑事第五庭　審判長法　官　袁　從　楨
                                  法　官　姚　勳　昌
                                  法　官　郭　同　奇
上列正本證明與原本無異。
不得上訴。
                                  書記官　陳　玫　伶
中　　華　　民　　國　　94　　年　　12　　月　　30　　日
　　　　　　　　　　　　　　　　　　　　　　　　　　　Ｆ
